---
title: "R_Lang_Exer"
author: "C.U. Yao"
date: "2018年7月7日"
output: html_document
---

***

# 學習摘要
* 這裡是我學習R語言與RMarkdown的學習摘要，日期的標註是指章節建立的日期，日後都會有可能對前內容做出修改。

***

## 2018/7/4 (三)

### 在RMarkdown 中輸入R語言
* RMarkdown 作為R語言與Markdown的結合，可以在其中各自展現，除了Markdown本身的語法外，當我們想要輸入R語言時，應使用Markdown的程式碼區塊，並標記為R，這樣編譯器在執行時就會自動去編譯有R的部分。

    * 例如：

    * ` ```{r} `

    * `R程式碼區塊 `
  
    * ` ``` `
    
> "Ctrl + Alt + I" 可以快速在編輯區中插入R語言片段

* 另需注意的是，雖然程式碼就像被"框"起來一般，但實際上並不是每個區段都獨立，而是都是共通的。在上一個區段宣告過的變數並不需要重新再宣告一次。有關RMarkdown的部分，之後會再繼續學習與探討。

### 基本運算子

* 以下是R語言的基本運算子，另外、我們可以直接在程式碼或是Console中輸入運算式，來得到運算結果。

* 加法

```{r}

1+1

```

* 減法

```{r}
2-1
```

* 乘法

```{r}
2*2
```

* 除法
```{r}
4/2
```

* 乘幕

```{r}
2^16
```

* 餘數

```{r}
5 %% 3
```

***

## 2018/7/7 (六)

## 變數的宣告
* 在R中，變數的宣告相當的簡潔。

```{r}
#變數的宣告
Hamburger <- 32
#Print out
Hamburger
#Print out of calculate variable
Hamburger * 2
```

## 基本資料類別
* R 有眾多資料類別，以下是較為基本的：
    * 數值(Numeric)：49.32
    * 整數(Integer)：49
    * 邏輯值(Logical)：TRUE，FALSE
    * 文字(Characters)："banana"
* 其中特別的是數值是指有小數的數。
* 在宣告變數時，變數的資料類別會直接從其宣告的形式或資料的內容來確立。
* 要注意R語言是會區分字母大小的。
```{r}
# Create Numeric
my_pi <- 3.1415926
# Create Integer
my_fafafafa <- 8888
# Create Logical
my_logical <- TRUE
# Create Characters
my_name <- "Yao"
# 只要使用雙引號，就會直接被歸類成字串
```
* 另外，我們可以使用 ` class() ` 這個函數來檢視資料類別。
```{r}
class(my_pi)
class(my_fafafafa)
class(my_logical)
class(my_name)
```

