---
title: "R_Lang_Exer"
author: "C.U. Yao"
date: "2018年7月8日"
output: html_document
---

***

# 學習摘要
* 這裡是我學習R語言與RMarkdown的學習摘要，日期的標註是指章節建立的日期，日後都會有可能對前內容做出修改。

***

## 2018/7/4 (三)

### 在RMarkdown 中輸入R語言
* RMarkdown 作為R語言與Markdown的結合，可以在其中各自展現，除了Markdown本身的語法外，當我們想要輸入R語言時，應使用Markdown的程式碼區塊，並標記為R，這樣編譯器在執行時就會自動去編譯有R的部分。

    * 例如：

    * ` ```{r} `

    * `R程式碼區塊 `
  
    * ` ``` `
    
> "Ctrl + Alt + I" 可以快速在編輯區中插入R語言片段

* 另需注意的是，雖然程式碼就像被"框"起來一般，但實際上並不是每個區段都獨立，而是都是共通的。在上一個區段宣告過的變數並不需要重新再宣告一次。有關RMarkdown的部分，之後會再繼續學習與探討。

### 基本運算子

* 以下是R語言的基本運算子，另外、我們可以直接在程式碼或是Console中輸入運算式，來得到運算結果。

* 加法

```{r}

1+1

```

* 減法

```{r}
2-1
```

* 乘法

```{r}
2*2
```

* 除法
```{r}
4/2
```

* 乘幕

```{r}
2^16
```

* 餘數

```{r}
5 %% 3
```

***

## 2018/7/7 (六)

## 變數的宣告
* 在R中，變數的宣告相當的簡潔。

```{r}
#變數的宣告
Hamburger <- 32
#Print out
Hamburger
#Print out of calculate variable
Hamburger * 2
```

## 基本資料類別
* R 有眾多資料類別，以下是較為基本的：
    * 數值(Numeric)：49.32
    * 整數(Integer)：49
    * 邏輯值(Logical)：TRUE，FALSE
    * 文字(Characters)："banana"
* 其中特別的是數值是指有小數的數。
* 在宣告變數時，變數的資料類別會直接從其宣告的形式或資料的內容來確立。
* 要注意R語言是會區分字母大小的。
```{r}
# Create Numeric
my_pi <- 3.1415926
# Create Integer
my_fafafafa <- 8888
# Create Logical
my_logical <- TRUE
# Create Characters
my_name <- "Yao"
# 只要使用雙引號，就會直接被歸類成字串
```
* 另外，我們可以使用 ` class() ` 這個函數來檢視資料類別。
```{r}
class(my_pi)
class(my_fafafafa)
class(my_logical)
class(my_name)
```
## 向量
* 使用 ` c() ` 來建立向量
```{r}
abc <- c("apple","banana","caves")
abc
```
* 元素的命名
    * 可使用 ` names() ` 來對元素命名
```{r}
names(abc) <- c("A","B","C")
abc
```
* 向量可透過以下方式進行計算
```{r}
X_vector <- c(1, 2, 3)
Y_vector <- c(4, 5, 6)

total_vector <- X_vector + Y_vector
  
total_vector
```
* 可使用 ` sum() ` 來加總向量中所有的元素
```{r}
total_vector
sumtotal <- sum(total_vector)
```
* 若選擇向量中的元素，應使用 ` [] ` 來選擇。要注意的是，R語言的第一個元素的索引值是 1，不像其他程式語言第一個元素的索引值是 0。
```{r}
select_total <- total_vector[1]
select_total
```
* 多重選擇時應使用 ` c() ` 函數。
```{r}
select_total <- total_vector[c(1,2)]
select_total
```

* 除了使用索引值來選擇外，也可使用元素的名稱來選擇。
```{r}
names(total_vector) <- c("pizza","cake","coffee")
select_total2 <- total_vector["pizza"]
select_total2
# muli
select_total2 <- total_vector[c("pizza","coffee")]
select_total2
```

* 可直接使用比較運算子來判斷真假
```{r}
sumtotal
sumtotal > 30
# sumtotal 的值為21 由此可知並不大於30
```

* 向量中元素的比較
```{r}
total_vector
total_vector > 4
```
* 以下為R的比較運算子
    * "< " 小於(for less than)
    * "> " 大於(for greater than)
    * "<=" 小於或等於(for less than or equal to)
    * ">=" 大於或等於(for greater than or equal to)
    * "==" 等於(for equal to each other)
    * "!=" 不等於(not equal to each other)
* 我們可以使用比較的結果來進行選擇，R會自動選擇"TRUE"的結果。
```{r}
total_vector
com_8_res <- total_vector[total_vector < 8]
com_8_res
#可以看到只有小於8的5和7被選擇，9因為比8大，所以並沒有被選擇進來。
```

# 2018/7/8 (日)

## 矩陣

* 使用 ` matrix(elements,byrow,nrow) ` 來建立矩陣。

```{r}
matrix(1:9,byrow = TRUE, nrow = 3)
```
* 其中的參數解釋如下：
    * 1:9 -> 陣列的元素，此處指 ` c(1,2,3,4,5,6,7,8,9) `。
    * byrow = TRUE -> 擺放方式，TRUE為列、FALSE為欄
    * nrow = 3 -> 以三列方式進行排序，其中 ` nrow = 3 ` 可直接被省略成 ` 3 `。
* 如同向量、矩陣中的元素也可以被命名(這個說法其實不大正確)，但是概念不大一樣。在向量中，他是單一維度的陣列，所以與其說是為元素命名，不如說所作的事情就像是在為欄位命名一樣(因為只有一列)；而矩陣是個二維陣列，所以我們可以做的事情是對列與欄進行命名。
*我們可以使用 ` rownames(my_matrix) ` 及 `colnames(my_matrix) ` 來對矩陣的列與欄命名。

```{r}
# Box office Harry Potter (in millions) 
Philosopher_Stone <- c(317,657)
Chamber_of_Secrets <- c(261,616)
Prisoner_of_Azkaban <- c(249,547)
# Matrix Create
Harry_Potter <- matrix(c(Philosopher_Stone,Chamber_of_Secrets,Prisoner_of_Azkaban),byrow = TRUE, nrow = 3)
# name it
region <- c("US", "non-US")
titles <- c("Philosopher Stone", "Chamber of Secrets", "Prisoner of Azkaban")
# 用 region 為欄命名 
colnames(Harry_Potter)<-region

# 用 titles 為列命名
rownames(Harry_Potter)<-titles
# Show it
Harry_Potter
```
* 我們可以利用 `rowSums(my_matrix)` 來計算矩陣中每一列的總和；使用 `colSums(my_matrix)` 來計算每一欄的總和。
```{r}
rowSums(Harry_Potter)
colSums(Harry_Potter)
```
* 我們可以利用 `cbind(matrix1,matrix2) ` 來結合矩陣欄
```{r}
cbind(Harry_Potter,rowSums(Harry_Potter))
#　直接加入的話並不會有欄位的名稱，但如果先行定義變數，就會自動將變數的值帶入。
# Ex 1
Play_times <- c(12,23,34)
cbind(Harry_Potter,Play_times)
# Ex 2
Harry_Potter_total <- rowSums(Harry_Potter)
cbind(Harry_Potter,Harry_Potter_total)
```
* 結合矩陣列的話，就要使用 `rbind(matrix1,matrix2) ` 。
```{r}
# other movies of harrypotter
Goblet_of_Fire <- c(290,896)
Order_of_the_Phoenix <- c(292,647)
Half_Blood_Prince <- c(301,632)
Deathly_Hallows1 <- c(295,664)
Deathly_Hallows2 <- c(381,960)
Harry_Potter2 <- 
matrix(
  c(
    Goblet_of_Fire,Order_of_the_Phoenix,Half_Blood_Prince,Deathly_Hallows1,Deathly_Hallows2
   ),
  nrow = 5, byrow = TRUE,
  dimnames = list #可以直接使用dimnames 來命名、清單的用法之後會說。
    (
      c("Goblet of Fire", "Order of the Phoenix", "Half-Blood Prince",
       "Deathly Hallows 1","Deathly Hallows 2"), 
      c("US", "non-US")
    )
  ) 
# combine it
Harry_Potter_All <- rbind(Harry_Potter,Harry_Potter2)
Harry_Potter_All
```
* 若要選取矩陣中的元素，應使用 `my_matrix[row,columns]` 。
* 由於矩陣是一個二維陣列，所以需要分別指定列與欄的相對位置。
```{r}
# 選取第一列第二行
Harry_Potter_All[1,2]
# 選取第一至第四列的第二行
Harry_Potter_All[1:4,2]
# 選取全部的第二行
Harry_Potter_All[,2]
# 有關欄的選取，同理反證。
```
* 另外 我們可以使用 ` mean() ` 函數來計算平均值。
```{r}
# 哈利波特八部電影的美國外平均票房
mean(Harry_Potter_All[,2])
```
* 可以直接將矩陣進行數學運算，矩陣中的所有元素會一同被獨立運算。
```{r}
Harry_Potter_All / 2

#矩陣的互算
Apple_P <- matrix(c(20,30,40),byrow=TRUE,3)
Apple_Q <- matrix(c(60,50,20),byrow=TRUE,3)
Apple_R <- Apple_P * Apple_Q
Apple_R
```

## 因素向量


# 參考來源
* 以上內容有參考以下來源之部分論述與程式碼
    * CornelissenJonathan. (2018年7月8日). Introduction to R. 擷取自 DataCamp:                https://www.datacamp.com/courses/free-introduction-to-r
    * KuoYao-Jen. (2016年7月16日). R 語言導論. 擷取自 DataCamp: https://www.datacamp.com/community/open-courses/r-語言導論
* Harry Potter 票房資料
    * IMDb.com, Inc. (2018年7月8日). Total Lifetime Grosses. 擷取自 Box Office Mojo: http://www.boxofficemojo.com/
