---
title: "R_Lang_Exer"
author: "C.U. Yao"
date: "2018年7月8日"
output: html_document
---

***

# 學習摘要
* 這裡是我學習R語言與RMarkdown的學習摘要，日期的標註是指章節建立的日期，日後都會有可能對前內容做出修改。

***

## 2018/7/4 (三)

### 在RMarkdown 中輸入R語言
* RMarkdown 作為R語言與Markdown的結合，可以在其中各自展現，除了Markdown本身的語法外，當我們想要輸入R語言時，應使用Markdown的程式碼區塊，並標記為R，這樣編譯器在執行時就會自動去編譯有R的部分。

    * 例如：

    * ` ```{r} `

    * `R程式碼區塊 `
  
    * ` ``` `
    
> "Ctrl + Alt + I" 可以快速在編輯區中插入R語言片段

* 另需注意的是，雖然程式碼就像被"框"起來一般，但實際上並不是每個區段都獨立，而是都是共通的。在上一個區段宣告過的變數並不需要重新再宣告一次。有關RMarkdown的部分，之後會再繼續學習與探討。

### 基本運算子

* 以下是R語言的基本運算子，另外、我們可以直接在程式碼或是Console中輸入運算式，來得到運算結果。

* 加法

```{r}

1+1

```

* 減法

```{r}
2-1
```

* 乘法

```{r}
2*2
```

* 除法
```{r}
4/2
```

* 乘幕

```{r}
2^16
```

* 餘數

```{r}
5 %% 3
```

***

## 2018/7/7 (六)

## 變數的宣告
* 在R中，變數的宣告相當的簡潔。

```{r}
#變數的宣告
Hamburger <- 32
#Print out
Hamburger
#Print out of calculate variable
Hamburger * 2
```

## 基本資料類別
* R 有眾多資料類別，以下是較為基本的：
    * 數值(Numeric)：49.32
    * 整數(Integer)：49
    * 邏輯值(Logical)：TRUE，FALSE
    * 文字(Characters)："banana"
* 其中特別的是數值是指有小數的數。
* 在宣告變數時，變數的資料類別會直接從其宣告的形式或資料的內容來確立。
* 要注意R語言是會區分字母大小的。
```{r}
# Create Numeric
my_pi <- 3.1415926
# Create Integer
my_fafafafa <- 8888
# Create Logical
my_logical <- TRUE
# Create Characters
my_name <- "Yao"
# 只要使用雙引號，就會直接被歸類成字串
```
* 另外，我們可以使用 ` class() ` 這個函數來檢視資料類別。
```{r}
class(my_pi)
class(my_fafafafa)
class(my_logical)
class(my_name)
```
## 向量
* 使用 ` c() ` 來建立向量
```{r}
abc <- c("apple","banana","caves")
abc
```
* 元素的命名
    * 可使用 ` names() ` 來對元素命名(向量、矩陣等都可)
```{r}
names(abc) <- c("A","B","C")
abc
```
* 向量可透過以下方式進行計算
```{r}
X_vector <- c(1, 2, 3)
Y_vector <- c(4, 5, 6)

total_vector <- X_vector + Y_vector
  
total_vector
```
* 可使用 ` sum() ` 來加總向量中所有的元素
```{r}
total_vector
sumtotal <- sum(total_vector)
```
* 若選擇向量中的元素，應使用 ` [] ` 來選擇。要注意的是，R語言的第一個元素的索引值是 1，不像其他程式語言第一個元素的索引值是 0。
```{r}
select_total <- total_vector[1]
select_total
```
* 多重選擇時應使用 ` c() ` 函數。
```{r}
select_total <- total_vector[c(1,2)]
select_total
```

* 除了使用索引值來選擇外，也可使用元素的名稱來選擇。
```{r}
names(total_vector) <- c("pizza","cake","coffee")
select_total2 <- total_vector["pizza"]
select_total2
# muli
select_total2 <- total_vector[c("pizza","coffee")]
select_total2
```

* 可直接使用比較運算子來判斷真假
```{r}
sumtotal
sumtotal > 30
# sumtotal 的值為21 由此可知並不大於30
```

* 向量中元素的比較
```{r}
total_vector
total_vector > 4
```
* 以下為R的比較運算子
    * "< " 小於(for less than)
    * "> " 大於(for greater than)
    * "<=" 小於或等於(for less than or equal to)
    * ">=" 大於或等於(for greater than or equal to)
    * "==" 等於(for equal to each other)
    * "!=" 不等於(not equal to each other)
* 我們可以使用比較的結果來進行選擇，R會自動選擇"TRUE"的結果。
```{r}
total_vector
com_8_res <- total_vector[total_vector < 8]
com_8_res
#可以看到只有小於8的5和7被選擇，9因為比8大，所以並沒有被選擇進來。
```

# 參考來源
* 以上內容有參考以下來源之部分論述與程式碼
    * CornelissenJonathan. (2018年7月8日). Introduction to R. 擷取自 DataCamp:                https://www.datacamp.com/courses/free-introduction-to-r
    * KuoYao-Jen. (2016年7月16日). R 語言導論. 擷取自 DataCamp: https://www.datacamp.com/community/open-courses/r-語言導論


