---
title: "Olympic_120"
author: "Yao"
date: "2018年7月18日"
output: html_document
---
# EDA 練習
> 這個練習主要使用120年來奧運(冬夏)的資料來做練習。

* 資料來源: [https://www.kaggle.com/heesoo37/120-years-of-olympic-history-athletes-and-results](https://www.kaggle.com/heesoo37/120-years-of-olympic-history-athletes-and-results)

## 載入 Library

```{r}
library(ggplot2)
```

## 從csv檔讀入資料
```{r}
rn <- read.csv("athlete_events.csv")
```
## 稍微瀏覽一下~

```{r}
head(rn)
```

## 欄位名稱

欄位 | 名稱 | 類別 |
-----|------|------|
ID | 行號 | integer|
Name |運動員姓名 | factor|
Sex |男或女 | factor|
Age |年齡 |integer|
Height |身高(公分)| integer|
Weight |體重(公斤)| numeric|
Team |團隊名稱 | numeric|
NOC |國家奧委會三字母代碼 | factor|
Games |年分與季度 | factor|
Year |年| factor|
Season |夏季或冬季 | factor|
City |主辦城市 | factor|
Sport |比賽運動 | factor|
Event |比賽項目 | factor|
Medal |金、銀、銅或NA | factor|

## 建立BMI
```{r}
rn$BMI <- rn$Weight / ((rn$Height/100)^2)
```
## 篩選出男女、以及不使用NA
```{r}
rn_M<-subset(rn,Sex == "M")
rn_M_n<-subset(rn_M,BMI != "NA")
rn_F<-subset(rn,Sex == "F")
rn_F_n<-subset(rn_F,BMI != "NA")
```
## 歷年來男女的BMI平均值
```{r}
mean_rn_f<-data.frame(trt = c("M","F"), outcome = c(mean(rn_M_n$BMI), mean(rn_F_n$BMI)))
mean_rn_f
ggplot(mean_rn_f, aes(trt, outcome)) + geom_col(width = 0.9)

```

